灣高等法院刑事判決
110年度侵上訴字第144號
上  訴  人  
即  被  告  吳兆廷


選任辯護人  蕭仁杰律師
            林俊峰律師
上  訴  人  
即  被  告  梁子杉



選任辯護人  陳家誼律師
            鄭凱鴻律師
上列上訴人即被告等因妨害性自主案件，不服臺灣臺北地方法院
108年度侵訴字第28號，中華民國110年2月22日第一審判決（起
訴案號：臺灣臺北地方檢察署107年度偵字第472、9192號），提
起上訴，本院判決如下：
    主  文
上訴駁回。
    犯罪事實
一、吳兆廷、梁子杉於民國105年11月16日19時許起在吳兆廷當
    時位在新北市○○區○○路00巷00弄0號7、8樓之樓中樓住處，
    與陸續到場之人聚會飲酒，迄於同日21時3分許梁子杉連繫
    酒店人員安排，由代號0000-000000號之成年女子（真實姓
    名年籍詳卷，下稱A女）出場坐檯。A女於同日22時4分到達
    後，即被帶到8樓與梁子杉、吳兆廷及陸續到場之人飲酒。
    迄於翌(17)日0時30分許，A女欲上廁所卻被告知要到7樓，
    隨後吳兆廷基於強制性交之犯意，在A女到7樓上完廁所打開
    門時，強行抱住A女將其推倒在7樓沙發上，扳開A女衣服而
    親吻其胸部，又將A女拉進廁所，不顧A女叫喊「不要」表示
    拒絕，違反A女意願，以手指插入A女陰道，對A女強制性交
    得逞。嗣吳兆廷離開後，A女從廁所走出，梁子杉見狀，竟
    基於強制性交之犯意，扯掉A女衣服而將A女拖進7樓房間，
    接續在7樓房間、沙發及廁所馬桶上，無視A女抵抗、叫喊「
    不要」並試圖推開而表示拒絕之舉動，以其生殖器插入A女
    陰道，對A女強制性交得逞。繼而A女全裸遭扛上8樓被放在
    床上，A女在床上睡著，直至同日3時許，突然感覺遭人觸摸
    而醒來，吳兆廷、梁子杉接續對A女強制性交並提升為2人以
    上共同強制性交之犯意聯絡，輪流一人對A女以生殖器插入
    陰道或口腔，另一人按住A女手、腳加以壓制，如此反覆輪
    替而對A女強制性交，至同日4、5時許方告終止，致A女受有
    手腕左側刮傷約2公分長、右側瘀青約1公分，小腿左側瘀青
    約1公分、右側瘀青約1公分及2公分之傷害。嗣A女趁隙倉皇
    逃離並驗傷報警，經警調閱監視影像循線查悉上情。
二、案經A女訴由及新北市政府警察局蘆洲分局報告臺灣臺北地
    方檢察署（下稱地檢署）檢察官偵查起訴。
    理  由
甲、程序方面
壹、按性侵害犯罪防治法所稱性侵害犯罪，係指觸犯刑法第221
    條至第227 條、第228 條、第229 條、第332 條第2 項第2
    款、第334 條第2 項第2 款、第348 條第2 項第1 款及其特
    別法之罪；又行政機關、司法機關及軍法機關所製作必須公
    示之文書，不得揭露被害人之姓名、出生年月日、住居所及
    其他足資識別被害人身分之資訊。性侵害犯罪防治法第2 條
    第1 項、第12條第2 項分別定有明文。查本件被告二人涉犯
    刑法第221條之罪，屬妨害性自主罪章，核與性侵害犯罪防
    治法第2條第1項規定之性侵害犯罪定義相符，因本院所製作
    之本案判決係屬必須公示之文書，為避免告訴人A女之身分
    遭揭露，依上開規定，對於A女之姓名、年籍資料、住居所
    等足資識別A女身分之資訊，均予以隱匿並註明參照卷內事
    證，先予說明。
貳、證人即告訴人A女警詢證述，有證據能力。
一、被告以外之人於檢察事務官、司法警察官或司法警察調查中
    所為之陳述，與審判中不符時，其先前之陳述具有較可信之
    特別情況，且為證明犯罪事實存否所必要者，得為證據，刑
    事訴訟法第159條之2定有明文；所謂「與審判中不符」者，
    係指該陳述之主要待證事實部分，自身前後之供述有所不符
    ，導致應為相異之認定，此並包括先前之陳述詳盡，於後簡
    略，甚至改稱忘記、不知道或有正當理由而拒絕陳述（如經
    許可之拒絕證言）等實質內容已有不符者在內；而所謂「較
    可信之特別情況」之情形，亦應就前後陳述時之各種外部情
    況進行比較，以資決定何者外部情況具有可信性。又被害人
    於審判中有下列情形之一，其於檢察事務官、司法警察官或
    司法警察調查中所為之陳述，經證明具有可信之特別情況，
    且為證明犯罪事實之存否所必要者，得為證據：一、因性侵
    害致身心創傷無法陳述者。二、到庭後因身心壓力於訊問或
    詰問時無法為完全之陳述或拒絕陳述者，性侵害犯罪防治法
    第17條第1、2款亦定有明文。
二、被告及其辯護人等均主張A女警詢證述無證據能力，然A女於
    原審作證時，就被告2人如何為性交行為之過程，部分答以
    ：我不記得、想不起來、沒有印象等語，並多次哭泣、語帶
    哽咽、顫抖哭泣、哭喊，中斷庭訊休息（原審卷二第225、2
    28至232、240、244頁）等，而無法為完全之陳述；於本院
    交互詰問作證時，（辯護人詢以：案發前甫進入該屋，現場
    人數及姓名？）A女激動泣訴表示：已經5年多到現在還要污
    辱我那麼多遍...等語，（辯護人詢以：有哪些人對妳強制
    性交？）很多人，但為什麼只有被告2人被判有罪，剩下的
    都被釋放了(證人激動哭泣)...（辯護人詢以：吳兆廷如何
    脫衣服？如何前後2次之過程）我才不會自己脫，是吳兆廷
    脫的（證人不斷哭泣），...他怎麼脫已經很久了，細節記
    不清楚，只記得從廁所出來吳兆廷就把我推在沙發，為什麼
    還要問，...在8樓又被吳兆廷強制性交那一次，我是被他們
    扛到8樓去的，我又不能反抗，怎麼穿衣服（證人邊哭泣邊
    回答）這些之前都問過為什麼還要再問...，如果是自己的
    小孩你們做何感想...(證人激動泣訴)...當時因為我有男朋
    友我不敢回家，所以陳心智才帶我去烘爐地那裡散心，跟我
    討論(證人激動泣訴)，陳心智叫我先回家休息，醒來已經是
    晚上接近半夜，後來跟男友講才去醫院...（證人哭泣喘息
    聲不斷）（審判長起身至隔離室查看A女身心狀況，A女情緒
    難以平復，喘不過氣，全身雙手、雙腳抖動激烈，有表示希
    望能知道還要忍耐開庭多久）...後續審理，A女表示2次談
    和解細節記不清楚，但堅稱被告2人都有性侵害，8樓那次被
    告2人均有在場，一人先性侵，另一人再繼續為性侵，還有
    沒被判罪的，他們都同時很多人抓住我等語，其間多次哭泣
    、哽咽喘不過氣，低頭發抖無法陳述，須中斷庭訊休息（本
    院卷第639至646頁），而無法為完全之陳述。於審畢離庭，
    A女全身顫動雙腿乏力，致無法起身走路，須女法警及社工
    攙扶始得離開，有法警及社工員回報見聞情狀附卷可稽（見
    本院卷第677、682頁），足認A女有因身心壓力無法為完全
    陳述之情狀。A女於案發時以陪酒為業，指訴遭被告多人性
    侵，其痛苦難堪可想而知，強求A女於審理時一再回憶過往
    遭性侵過程及細節，強人所難，衡以A女於原審陳述因本案
    逃離臺灣很久，懼怕律師因本案與其聯繫（原審卷二第245
    頁），益徵A女於審理時到庭證述有偌大心理壓力，致無法
    於法庭上為完全陳述。
三、A女於警詢多次陳述，就被告2人及在場者如何涉嫌性侵害過
    程之陳述，顯較其於法院審理時證述情節完整，且為證明犯
    罪存否所必要；且觀A女警詢調查筆錄，全程採取一問一答
    方式，未見有不正訊問情形存在，而A女之歷次回答清楚明
    白，對於原先誤認吳兆廷與SEVEN為不同人，已為更正指述
    ，可以釐清A女何以至案發地點、在場者人數及場景、A女被
    性侵害之經過等，該警詢筆錄之作成，係本於個人知覺體驗
    ，出於A女清楚之自由意志所為，並無違法不當或其他程序
    上瑕疵，所為供述係出於任意性，可以認定。衡以A女警詢
    指述時，距案發時間接近，記憶較為深刻清晰，因通報酒店
    無法妥處，決意報警，可立即回想親身見聞體驗之事，不致
    因時隔日久而遺忘案情細節，亦不致因被告在庭引發情緒干
    擾或心理壓力。就形式上觀之，A女第一次至案發地點遭遇
    不認識之多人涉嫌性侵害，就犯罪之人、事、時、地有待警
    員調閱電梯搭乘者及蒐集資料比對勾稽調查，所以警詢筆錄
    前後數次指認製作時間非短，筆錄記載無明顯瑕疵，A女逐
    次釐清在場者所稱綽號"大哥"、"七哥"、"SEVEN"，均係被
    告吳兆廷本人，而劉慶彬綽號"阿彬或阿賓"，係A女甫搭電
    梯上7樓現場之開門人，反覆確認涉嫌者，虛偽陳述之危險
    性偏低，可信度甚高，所述應係出於真意，依當時客觀環境
    與條件加以觀察，本案只有被告2人暨其涉案友人（指劉慶
    彬、莊仁維、巫秉修、蔡宗利等）與A女全程在同一地點7、
    8樓，被告吳兆廷之同居女友涂佳伶於當日凌晨1時57分至3
    時3分間有離開上址外出，並未全程在場。A女上開警詢筆錄
    之陳述，實為證明被告2人犯罪事實存否所必要，尚無從以
    其他證據取代。依刑事訴訟法第159條之2、性侵害犯罪防治
    法第17條第2款規定，A女於警詢之陳述，得作為證據。被告
    及其辯護人爭執證據能力云云，要無可採。
參、A女偵訊時之證述有證據能力。
一、A女於105年12月6日偵訊時未經具結之證述，有證據能力。
(一)按被害人、共同被告、共同正犯等被告以外之人於偵查中未
    經具結所為之陳述，因欠缺「具結」，固難認檢察官已恪遵
    法律程序規範，而與刑事訴訟法第159條之1第2項之規定有
    間，惟上述被告以外之人，在偵查中未經具結之陳述，依通
    常情形，其信用性仍遠高於在警詢時所為之陳述，倘其等陳
    述具有「特信性」、「必要性」時，依「舉輕以明重」原則
    ，仍得本於刑事訴訟法第159條之2、第159條之3之同一法理
    ，例外認為有證據能力（最高法院102年度第13次刑事庭會
    議決議(一)參照）。
(二)A女105年12月6日偵訊時以被害人身分到庭陳述各節，就如
    何遭被告2人性侵過程及現場涉嫌人等加以說明。雖檢察官
    訊問之末，將A女由被害人轉為證人，並確認前開所述屬實
    （他卷第54頁反面至55頁），然未向A女諭知具結義務及偽
    證處罰並命具結。而A女於法院審理時就性侵經過之細節，
    無法為完全之陳述，包括偵訊之陳述詳盡，於審理時就主要
    待證事實部分，稱已證述多次、不知道、記不起或情緒激動
    不願回憶有正當理由而拒絕陳述、甚至啜泣至無法陳述，前
    已述及，致A女偵訊所陳與法院審判中未盡其詳。
(三)本院審酌該偵訊筆錄之記載形式，A女係連續陳述，筆錄記
    載完整，無明顯瑕疵，另審酌檢察官代表國家偵查犯罪、實
    施公訴，原則上均能遵守法律規定，不致違法取供，其可信
    度極高，且本件查無檢察官在偵訊過程中，有任何以不正方
    法訊問而違反A女自由意志等顯有不可信之情況，則以此等
    筆錄製作過程、原因等外在客觀環境，足認A女偵訊時所為
    陳述，係本於其個人知覺體驗所為，應無受到不當汙染或外
    界干擾，此觀審理時A女由專業社工在場陪伴，其證述開始
    即表示不要看到被告2人，有問社工確認在隔離室百葉窗後
    面就是法庭可以看到被告，馬上轉開頭，不想看被告2人，
    請法警把百葉窗縫關起來，之後A女有情緒性咒罵被告2人怎
    可如此對待，如果是你們的家人如此遭遇，會怎樣？語調憤
    怒，亦表示性侵傷害她的人不只這2人，為何司法只起訴被
    告2人。經審判長諭請冷靜，請社工員安撫後，始能進行交
    互詰問，仍無法為完全陳述，已如前述，足見A女偵訊時之
    陳述具有較為可信之特別情況保障，指述較具體完整，可為
    認定本案犯罪事實存否所必要，被告辯護人俱未釋明「顯有
    不可信之情況」之理由，A女偵查中未經具結之陳述，有證
    據能力。
二、A女偵訊時經具結之證述部分
　　被告以外之人於偵查中向檢察官所為陳述，除顯有不可信之
    情況者外，得為證據，刑事訴訟法第159條之1第2項定有明
    文。A女偵查中經具結之證述，已由具結擔保真實性，且A女
    對檢察官之問題均能為連續陳述，復無證據顯示其有受到脅
    迫、誘導等不正取供之情形，衡酌筆錄製作過程、原因等外
    在客觀環境，足認A女於偵訊時所為陳述，應係本於其個人
    知覺體驗所為，應無受到不當汙染或外界干擾，虛偽陳述之
    危險性偏低，可信度甚高，整體考量認無顯不可信之情況存
    在，且被告及辯護人等均未釋明該等偵訊筆錄製作原因、過
    程、內容功能等外在環境，有何顯不可信之情形。A女審判
    中既已到庭具結作證，接受交互詰問（原審卷二第216至250
    頁、本院卷第639至646頁），其調查證據之程序已完備，被
    告2人之詰問權已獲保障，認A女偵查中經具結之證述，有證
    據能力。
肆、證人陳心智偵訊時證述有證據能力。
    證人即A女經紀人陳心智於偵查中經具結之證述，已由具結
    擔保真實性，且觀其對檢察官之問題，關於案發時係A女經
    紀人，介紹A女去酒店唱歌喝酒，A女當晚去陪酒非我介紹去
    蘆洲現場，是酒店幹部介紹她去，記得案發後她下班，我去
    接她，她跟我講被性侵，人數前後有修正過，講過9人，也
    講過5、6人，A女後來有要求酒店的人賠償，但不是我陪A女
    去，細部談多少錢，我不清楚，我介紹A女去酒店工作，她
    沒有說可以從事性服務，我在事務官那邊講說A女被輪姦，
    被害人當時有跟我講，一開始講客人不禮貌、有說強姦、後
    來有講輪姦等語（見9192號卷一第185至187頁），均能為連
    續陳述，復無證據顯示其有受到脅迫、誘導等不正取供之情
    形，衡酌筆錄製作過程、原因等外在客觀環境，足認證人陳
    心智於偵訊時所為陳述，應係本於其個人知覺體驗所為，應
    無受到不當汙染或外界干擾，虛偽陳述之危險性偏低，可信
    度甚高，整體考量認無顯不可信之情況存在，且被告及其辯
    護人等均未釋明該等偵訊筆錄製作原因、過程、內容功能等
    外在環境，有何顯不可信之情形。再者，證人於原審已到庭
    具結作證，接受交互詰問（原審卷三第136至153頁），經本
    院審理時提示，其調查證據之程序已完備，認證人陳心智偵
    查中之證述，有證據能力。
伍、本件認定犯罪事實所引用之卷內供述及非供述證據，無證據
    證明係公務員違背法定程序所取得，又檢察官、被告及辯護
    人於本院審理程序未爭執其證據能力（見本院卷第627至631
    頁），經審酌該等證據製作時之情形，尚無顯不可信或不得
    作為證據之情形，亦無違法不當與證明力明顯過低之瑕疵，
    且與待證事實具有關聯性，經本院於審判期日依法進行證據
    之調查、辯論，被告於訴訟上之程序權即已受保障，應以之
    作為證據應屬適當。
乙、實體部分：
壹、認定事實依憑之證據及理由：
一、被告2人均否認有何強制性交犯行，其辯詞略以：
(一)被告吳兆廷固坦承有拉開A女衣服而親吻其胸部，惟矢口否
    認對A女有何單獨或共同強制性交之犯行，辯稱：A女是梁子
    杉叫來陪酒跟性交易的，我有在案發地點之8樓跟A女玩遊戲
    ，說好她輸了我可以親她胸部，因為A女玩輸了，我就拉開
    她衣服親了她胸部一下，可能因此留有跡證。況A女到現場
    後3、40分鐘，我就去7樓我跟女友涂佳伶的房間睡覺，等我
    睡醒，A女已經離開，我不知道中間發生何事。又A女離開時
    步伐穩定，還拿飲料，卻說酒醉被輪姦，這不合常理；其辯
    護人主張：A女雖指訴遭受性侵，但無論就侵害人數、地點
    、方式均無法清楚說明，內容空泛，自不可採。若A女遭受
    性侵，何以未馬上離去，直到酒店結帳單所載坐檯時間結束
    才離開，離去之際頭髮、衣著均完整，期間酒店帶檯人員黃
    靖愉亦有與A女聯繫確認其狀況，並無指述被性侵，可見酒
    店幹部涂盈茹、黃靖愉所證，A女是為了跟被告梁子杉性交
    易而到場，另A女事後與酒店協商和解賠償，對於協商時在
    場之人表示A女係因性交易而出場坐檯，並未反駁，陪同A女
    參與協商之證人陳岱菱亦稱A女曾向其表示只要出場坐檯，
    就是要去做性交易，況依案發時在場之證人莊仁維、劉慶彬
    所證，A女未與在場之人發生不愉快或遭人違反意願而對其
    猥褻、性交，可見A女於案發當天並無遭被告吳兆廷性侵害
    ，遑論遭被告2人共同性侵害等語。
(二)被告梁子杉固坦承有與A女在案發地點之7樓發生2次性行為
    ，惟矢口否認對A女有何強制性交之犯行，辯稱：A女是我請
    酒店人員安排來陪酒及性交易的，A女105年11月16日22時4
    分許到場之後，我就帶她去8樓跟我、吳兆廷、劉慶彬及後
    續到場之人喝酒，約105年11月17日1時許，A女說酒喝不下
    ，經徵得A女同意，我帶她去7樓房間床上為2次性行為，性
    交易完畢後，我跟A女又回到8樓喝酒，A女坐檯時間到了便
    離開，之後我也付清A女坐檯及性交易的費用；我在本案前
    後都有持續跟酒店叫小姐坐檯，沒有一個小姐像A女一樣要
    我賠錢，這根本在恐嚇我等語。其辯護人主張：A女離開時
    頭髮並無凌亂，表情及情緒亦未見異常，還能手持飲料罐從
    7樓走下，並與證人陳心智先到烘爐地拜拜，未立即報警驗
    傷，與性侵被害人之通常反應不合，且A女對於遭幾人性侵
    害，前後所述不一，當天出入案發地點之劉慶彬、莊仁維、
    巫秉修及蔡宗利等人所涉對A女共同強制性交罪嫌，均獲不
    起訴處分，可見A女指訴遭被告2人及在場人共同性侵之存有
    重大瑕疵。A女其後在與酒店人員協商時，對於證人陳岱菱
    表示案發當天A女是出場性交易一事，未加反駁，可見A女當
    日確如被告梁子杉所述係為性交易等語。
(三)經查：被告2人於105年11月16日19時許起在案發地點之7、8
    樓，與陸續到場之劉慶彬、蔡宗利、莊仁維、巫秉修（劉慶
    彬等4人所涉共同強制性交犯嫌，經台北地檢署檢察官以107
    年度偵字第472、9192號，108年度偵字第7236號、108年度
    偵緝字第1141號為不起訴處分確定）及真實姓名年籍不詳之
    男子1名及女子2名名在8樓聚會飲酒，A女約於當晚10時4分
    許抵達等情，經被告2人、證人A女、劉慶彬、蔡宗利、莊仁
    維、巫秉修分別供證一致（他卷18至19頁，偵472卷一第111
    頁反面至112頁、116頁反面、118頁反面至119頁，偵472卷
    二第98頁反面，偵9192卷一第221頁，偵7236卷第17頁反面
    、26頁反面，偵緝卷第39頁反面，原審卷一第159、290頁及
    卷三第155至157頁）在卷，核與原審及本院勘驗案發地點電
    梯影像結果相合，有勘驗筆錄、監視影像擷圖照片、相關人
    等出入上址7樓時間表（原審卷一第447至458頁及不公開卷
    二第35至63頁、本院卷第84、453至464頁、108年度偵字第7
    236號及108年度偵緝字第1141號為不起訴處分書後附時間表
    ）可稽。又證人A女會至案發地點，係被告梁子杉於105年11
    月16日21時3分許以通訊軟體微信與酒店幹部涂盈茹（花名
    「茗茗」，微信暱稱「妞格格」）聯繫，委請找酒店小姐出
    場至案發地點坐檯陪酒，涂盈茹透過威晶酒店帶檯之黃靖愉
    （花名「兔兔」）安排，由A女出場坐檯。A女於同日22時4
    分搭電梯到7樓，由劉慶彬開門帶至樓中樓8樓與被告梁子杉
    、吳兆廷及陸續到場之人飲酒，A女於翌（17）日5時10分離
    開案發地點等情，經被告2人、A女、劉慶彬、蔡宗利、涂盈
    茹、黃靖愉分別供證在卷（他卷第8、14、52頁，偵472卷一
    第19頁反面、25頁反面、28頁反面、30、112、116頁反面、
    118頁反面、141頁反面、143頁，偵472卷二第27頁及反面、
    47頁及反面，原審卷二第233、466至468、474頁，卷三第49
    至50頁），並有被告梁子杉另案扣押手機之數位鑑識勘察報
    告、被告梁子杉（微信暱稱「阿水」）與證人涂盈茹（暱稱
    「妞格格」）間微信通訊內容、原審勘驗筆錄、監視影像擷
    圖照片(均為A女進出案發地點之監視影像)可憑（偵472卷三
    第10-11頁反面，偵472不公開卷四第12頁反面-13頁，原審
    卷一第450、456、458、459頁，原審不公開卷二第41、59至
    60、64至67頁【擷圖19-21、74-77、88 -97】），可以認定
    。
(四)上揭犯罪事實，迭據A女指述明確，大致相符。茲述如下：
1、A女指（證）於17日凌晨0時30分至4時30分許，先遭綽號七哥
   之被告吳兆廷單獨在7樓廁所、沙發處，不顧A女出言不要及
   身體推擋反抗，以手指插入A女陰道內，及後又遭被告梁子杉
   在7樓廁所、沙發及客房房間，不顧A女出言及身體推擋之反
   抗，以生殖器插入A女陰道內之方式，分別性侵得逞，之後A
   女被帶至8樓床上睡著，約3時許被告2人在8樓床上，輪流一
   人壓住A女手、腳，另一人以生殖器插入A女陰道、口腔等主
   要過程之基本事實（他卷第8至10頁、第52至54頁，原審卷二
   第223至229頁第231、244頁），前後所述大致相合，並無明
   顯之矛盾或瑕疵可指。
二、A女前揭證詞並有補強證據足佐，可以採信。
　 性侵害犯罪通常具有隱密性，若案發當時僅有被告與被害人
   二人在場，事後常有各執一詞，而難辨真偽之情形。被害人
   以證人身分之陳述，雖非無證據能力，然其證言是否可信，
   事實審法院仍應調查其他證據，以查明其指證是否確與事實
   相符。而法院認定事實，並不悉以直接證據為必要，其綜合
   各項調查所得的直接、間接證據，本於合理的推論而為判斷
   ，要非法所不許。另得據以佐證者，雖非直接可以推斷該被
   告的犯罪實行，但以此項證據與對向證人的指述為綜合判斷
   ，若足以認定犯罪事實者，仍不得謂其非屬補強證據。是所
   謂補強證據，不問其為直接證據、間接證據，或係間接事實
   的本身即情況證據，均得為補強證據的資料（最高法院108年
   度台上字第334號判決意旨參照）。經查：
(一)A女於案發後立即聯絡黃靖愉、陳心智哭訴遭被告2人性侵、
    當晚也向酒店投訴，旋為第一次協商未果。
1、A女指證於105年11月17日5時10分離開案發地點後，旋陸續撥
   打電話給黃靖愉哭訴遭多人性侵，及電請經紀人陳心智來搭
   載時哭訴去客人家喝酒，陸續遭人對之性侵等節，業經證人
   黃靖愉、陳心智證述屬實（他卷第10、54頁，原審卷二第248
   至250頁、偵472卷一161頁、原審卷三第142、150頁），並有
   黃靖愉之手機通聯紀錄可憑（原審卷二第343、350頁）。
2、A女於17日當晚也向酒店總經理投訴，業據證人即酒店總經理
   楊玉娟證述：105年11月17日晚上第一次我見到A女，A女說被
   輪姦，這事是保母黃靖愉先跟游家祺講，游家祺再跟我講，
   我跟黃靖愉聊過，所以有請A女到場，...A女來時，一直哭一
   直哭，當時還有涂盈茹（幹部，非酒店人員）及副總經理游
   家祺在場（偵9192號卷二第28頁、偵472卷四第200、201頁）
   ，核與證人游家祺、涂盈茹證述當時A女哭著說被輪姦等情（
   偵472卷一第155頁反面）相符，足認A女案發後未久即向酒店
   投訴被輪姦，彼時情緒激動，不斷哭泣。
3、上開A女脫險後之外在表現，與一般性侵被害者事後陳述、回
   憶自己身體遭侵犯過程，情緒上難以平復、激動哭泣、立即
   投訴之正常反應相契合。
4、證人游家祺固證稱A女105年11月17日到酒店時，講話顛三倒
   四，含糊其辭，但對話態度從容，其遂請楊玉娟處理等情，
   然證人游家祺於原審已明證，當晚楊玉娟詢問A女之際，未一
   直待在會談現場（原審卷三第82至83頁、偵472卷四第200頁 
   ），與證人楊玉娟、涂盈茹一致證述彼時A女向其等哭訴遭輪
   姦時，證人游家祺未全程在場，自不得徒以游家祺片段觀察
   ，遽謂A女未遭性侵害。況查，證人游家祺於偵訊時早已證稱
   ：A女當時說被多人壓在身上親她，我不想要讓A女有壓力，
   所以沒再繼續問她等語（偵472卷四第200頁），足見未再追
   問A女或未繼續在場，係顧慮A女身心狀況；被告吳兆廷及辯
   護人以A女案發後說詞含糊無法交代經過，神情從容，並無遭
   到性侵云云置辯，與實情不符，不足採取。
(二)A女要離去時與之前到達案發地點搭電梯上樓之場景，情狀
    迥異，非比尋常。
1、A女於105年11月16日22時4分到達案發地點一樓時，由在樓上
   之人為A女開啟1樓大門，並按下需磁卡感應之電梯，A女自行
   搭乘電梯到7樓，A女表明找「阿水」（梁子杉綽號，要找阿
   水為茗茗交代到場之說詞）即被帶往8樓，業據被告梁子杉陳
   明在卷（他卷第8頁，原審卷一第160頁及卷二第221頁）。然
   離去時下樓卻未依循上樓方式，此依A女警詢、偵訊及原審所
   指證，因遭被告2人性侵後，覺得很髒，有先去洗澡，之後趁
   機逃走，但進了電梯發現按不了，因為沒有電梯磁卡，只好
   脫掉高跟鞋，走樓梯到1樓等語（他卷第11、54頁反面）；原
   審及本院經勘驗案發地點電梯監視影像結果，確認A女於17日
   上午5時10分許離去時，進入電梯後多次按電梯按鍵，電梯並
   無運轉，A女遂將高跟鞋脫掉，悄然走出7樓電梯，走步下樓
   ，之後自樓梯間出現在1樓，A女開啟1樓大門時，尚回頭張望
   狀，走出1樓大門，即邊走邊撥打電話（原審卷一第456、459
   頁及不公開卷二第59至60、65至67頁【擷圖74至77、92至97
   】，偵472不公開卷四第12頁至13頁）等情。足見A女搭電梯
   上、下樓之場景迥異。
2、證人莊仁維威證稱「那個樓梯有夠長，怎麼可能走樓梯，都
   是搭電梯」（原審卷三第157頁），被告梁子杉亦稱A女離去
   前有說坐檯時間到了，之後莊仁維有幫A女感應電梯磁卡下樓
   （偵472卷一第20頁，偵472卷二第104頁），然查，證人莊仁
   維在A女下樓前，早已於5時1分先行搭電梯下樓，經原審勘驗
   電梯監視影像確認在卷（原審卷一第456頁及不公開卷二第58
   頁【擷圖72】），顯然未等候送A女下樓。相較A女供稱其以
   坐檯時間到要離去，被告吳兆廷還要A女自8樓扶劉慶彬到7樓
   洗澡，A女藉口前已洗完澡，待劉慶彬進去洗澡，始能趁隙離
   去，衡情，A女如係出於自願為性交易，自得好整以暇待領取
   交易所得，並請屋內之人為其感應磁卡搭電梯下樓，何以匆
   忙離去，且不願求助屋內之人，立即脫掉高跟鞋悄然步行下
   樓，自非尋常，A女指證係遭被告2人性侵，始趁隙倉皇逃離
   ，合其所陳情狀。
3、被告及辯護人主張A女離去大樓時，頭髮未見凌亂，表情未見
   異常，還能手持飲料罐從7樓走下樓，離開大樓時步伐穩 定
   ，不若遭受性侵狀云云。惟查，A女指述遭性侵害情節及現場
   涉嫌男子多人之險境，常人難忍，該處電梯設有磁卡管制，
   若不先鎮定設法脫身，後果難料；況A女自1樓大門離去後，
   馬上電告保母及請經紀人，哭訴時尚有醉態、說詞不清，業
   據證人陳心智於偵訊時證述：我是A女經紀人，介紹A女去酒
   店唱歌、喝酒，但當天她去蘆洲現場不是我介紹的，...當時
   去接A女，她當面有說被性侵，人數前後有修改過，講過9個
   ，也講過5、6人，我介紹A女到酒店工作沒有說她可以從事性
   交易，也沒有說她很缺錢；於原審審理時進一步證述去接A女
   時，A女頭髮有點散亂，感覺起來狀態有點怪怪的，像是酒剛
   醒，有點醉的精神狀態，有說被性侵等語（偵9192號卷一第1
   85頁、原審卷三第148頁）一致，與被告梁子杉供稱A女當晚
   喝下10多杯10公分高玻璃杯裝之威士忌摻水，其間有讓A女在
   8樓床上休息，離開之前A女有說已經喝不下了（偵472卷一第
   20、119頁）相吻合。酌以陳心智於案發前已擔任A女經紀人
   約半年至1年，知悉A女通常坐檯前後儀容及反應，所證A女說
   被數人性侵以及臉容外觀及看來酒剛醒有醉態（原審卷三第1
   37頁），自屬可信；且A女開啟1樓大門時，尚回頭張望，至
   走出大門，隨即撥打電話求助，而以監視影像所攝A女走出大
   門後撥打電話之時間（105年11月17日5時11分，見偵472不公
   開卷四第12、13頁），與黃靖愉通聯紀錄所示接獲A女來電之
   時間（原審卷二第350頁）相符，自不得以A女尚得手持飲料
   走步下樓，表情鎮定，即謂無遭性侵害之可能，被告及辯護
   人前開辯解，亦不足取。
(三)A女被性侵害之身體跡證，可資補強佐證。
1、A女證稱遭被告2人性侵後，覺的很髒，就先去洗澡以節，以A
   女彼時前約23歲，有固定男友，雖以陪酒為業賺取需用，仍
   屬涉世未深，當晚前往陪酒歡唱卻遭被告2人多次性侵認遭玷
   污，自覺很髒逕為洗澡，未能保留更多身體跡證，復耽心警
   員質疑其從事行業，未於第一時間報警查處，可以理解。其
   於105年11月17日5時10分離開案發地點後未馬上前往驗傷，
   延至於同年月18日0時47分始至醫院驗傷，經診斷A女左手腕
   有2公分長刮傷，右手腕有1公分瘀青，左小腿有1公分瘀青，
   右小腿有2處瘀青各1公分及2公分，有永和耕莘醫院受理疑似
   性侵害事件驗傷診斷書及病歷可憑（偵472不公開卷一第69-7
   1頁，原審不公開卷一第7至11頁）。衡酌A女甫遭遇性侵，驚
   魂未定，於案發後不滿一日，歷經訴諸經紀人陳心智、保母
   黃靖愉、去烘爐地拜拜、返家稍事休息，即決定向酒店投訴
   等管道，乃至醫院驗傷，仍與案發時間相近，A女受傷結果與
   其在案發地點，有時間上之密切關聯，前揭傷勢位置分布A女
   手、腳處，為衣服遮掩外觀難以乍見，且以所陳遭性侵時，
   被告2人身材壯碩（被告吳兆廷、梁子杉身高體重依序為175
   公分、75公斤；169公分、82公斤），被告梁子杉供稱A女當
   晚飲酒過度，已表示喝不下了，則A女不勝酒力，梁子杉又很
   壯碩，跟本無力抵抗，被告2人輪流壓住A女手腳之情狀，所
   造成A女之傷害結果較小，與A女前揭驗傷診斷書所載之客觀
   上傷勢非重，並無扞格。A女指述上述傷害係被告2人性侵害
   行為所造成，可以採信。
2、被告吳兆廷遺留DNA跡證，足以佐證A女指述遭性侵非虛。
   被告吳兆廷原本稱A女到場，雙方只有在8樓一起喝酒3、40分
   鐘，即起身到7樓與女友睡覺到天明云云。惟查，A女於案發
   當時所穿著之胸罩（偵472卷三第9頁），在左罩杯內側及乳
   頭相對位置處之斑跡染色體DNA-STR型別，經鑑定後均檢出同
   一男性之Y染色體DNA-STR型別，且皆與被告吳兆廷之DNA型別
   相同，有內政部警政署刑事警察局107年8月1日鑑定書（偵47
   2不公開卷三第4至8頁）可佐，A女自警詢即指訴至7樓如廁出
   來時，被告吳兆廷第一個先在7樓廁所強拉其衣物而親吻其胸
   部，又拉至沙發以手指侵入其陰道等情，與被告吳兆廷遺留
   跡證相吻合，所指非虛。被告吳兆廷嗣改稱曾拉開A女衣服而
   親吻其胸部，惟稱係因在8樓喝酒時，與A女玩遊戲玩輸才親
   吻其胸部，當時僅有劉慶彬在場等語（原審卷一第102-103頁
   ），雖據證人劉慶彬於110年1月13日原審審理時附和（原審
   卷三第248、249頁），惟劉慶彬於107年7月3日偵訊時係稱當
   天除了喝酒，沒有做其他事（偵9192卷一第206頁），於同日
   警詢時供稱僅記得A女來坐檯，其他情形，因當時其有喝酒，
   記不清楚（偵9192卷一第231頁），而被告梁子杉陳稱案發期
   間並沒有玩A女輸了可以親她胸部的遊戲，喝酒時也沒看到有
   人扒A女衣服親她胸部等語（原審卷一第160頁），證人蔡宗
   利則證稱其與被告2人及其他人在8樓喝酒時，沒有看到有人
   親A女等語（偵7236卷第26、27頁）、證人莊仁維證稱A女抵
   達後，與其、被告2人及其他人都在8樓喝酒，其沒有看到A女
   有跟人玩遊戲，只看到A女跟梁子杉喝酒等語（原審卷三第15
   7、161、162頁），關於沒有玩A女輸了吳兆廷可以親她胸部
   的遊戲乙節則屬一致，是證人劉慶彬上開於原審所為有利於
   被告吳兆廷之說詞，無從交代何以旁無他人，尤其梁子杉何
   以不在Ａ女身旁？不僅與警、偵訊時供述歧異，亦與其他證人
   證述不符，顯係迴護被告吳兆廷之詞，無從採信。
3、被告吳兆廷之同居女友涂佳伶於案發時，並非全程在場，所
   證顯係飾卸之詞，不足採為被告吳兆廷之有利認定。
(1)證人涂佳伶於案發時非全程在場，卻於本院證稱案發時有在
   場，所證16日晚上返家一直待在7樓沙發上打電腦，於17日凌
   晨零時42分59秒曾與在8樓的吳兆廷通話，涂佳伶對話表示8
   樓太吵了，還聽到聲音碰碰啊叫，碰碰叫是指人講話的聲音
   ，但沒有聽到女性叫聲或呼叫救命的聲音，打電話是因為好
   幾天沒睡好，要求吳兆廷陪去飯店睡覺，後來吳兆廷把事情
   處理好，所以我也沒出門等語（見本院卷第357、358頁），
   經被告吳兆廷辯護人提示相關卷證，詢問證人有無於17日凌
   晨1時57分36秒外出？證人始稱有外出找吃的，至3時3分返家
   ，就一直在7樓，到早上客人離開，才去睡覺，1時57分離家
   時沒有注意到8樓有何聲音或做何事，並表示除了出門吃消夜
   外，都在7樓客廳沙發上打電腦...（被告吳兆廷辯護人問：1
   05年11月16日晚上9點13分，你進入7樓住處期間內吳兆廷是
   否有到過主臥室休息？）有，但我沒記時間，吳兆廷喝得爛
   醉，讓我扶他從8樓到7樓主臥室休息的（辯護人問：吳兆廷
   休息之後，是否有再起來前往8樓接待8樓的朋友？）有，是
   我吃完消夜回來的時候，回來大概有20分鐘左右的時間，因
   為我回來之後才叫醒吳兆廷，他才上去的，...本案發生的過
   程中，我都沒有上去8樓，後改稱只有一次吳兆廷喝得爛醉，
   我是在8樓樓梯口把吳兆廷扶下來，但我沒有上去到8樓，因
   為是劉慶彬在8樓喊7哥吳兆廷不要自己走，我才在8樓樓梯口
   扶吳兆廷。我在梁子杉與Ａ女為性行為之前就把吳兆廷扶下來
   了，我扶吳兆廷下來後一段時間，梁子杉才與Ａ女發生性行為
   （審判長問：為何你如此確定A女只有與梁子杉發生性行為？
   ）因為小姐是梁子杉叫的，我只有聽到梁子杉與小姐他們發
   生性行為的聲音，地點都是在7樓的客房，沒有聽到梁子杉跟
   Ａ女在8樓發生性行為的聲音...。之前會在凌晨12點42分到43
   分要打電話給吳兆廷，埋怨很吵，因為他們當天喝酒太嗨、
   講話太大聲，我在樓下也覺得很吵，所以我才找吳兆廷陪我
   去飯店休息，吳兆廷表示他會處理好，之後他們就有控制音
   量。（審判長問：Ａ女指訴她在8樓有遭到被告、甚至其他人
   性侵過程，你如何確定Ａ女只有跟梁子杉在7樓發生性行為？
   ）是同樣的時間嗎？因為樓上確實有很多人，如果有人性侵
   她，她叫的聲音就連鄰居一定會聽見，我們的隔音真的很差
   ，包括隔壁的打呼聲我們都聽得見，Ａ女她如果有求救，怎麼
   會聽不見.. .（審判長問：Ａ女指訴吳兆廷也對她為性侵？）
   不可能，如果吳兆廷有做此事，我怎可能還跟他在一起，女
   人不可能這麼沒有自尊等語。
(2)承上，證人基於對被告吳兆廷的信任、相交十餘載同居女友
   之自尊，證述被告吳兆廷未對A女為性侵行為等語，但以證人
   涂佳伶證述之上開時序，與被告梁子杉陳述於17日凌晨1時許
   與A女為性行為，A女證稱凌晨零時30分許被告吳兆廷是第一
   個在7樓廁所對之性侵者，之後被告梁子杉才對之性侵，不解
   何以第1次吳兆廷為性侵害時，大嫂不在?及以卷證資料等相
   互勾稽比對，審究A女指稱遭性侵害之時點及情狀，有無發生
   可能，乃重要之判斷依據。
4、被告吳兆廷有可能在17日凌晨零時30分至1時許期間，對A女
   在7樓廁所為性侵行為。茲說明如下
(1)被告梁子杉陳稱與A女性行為後，有與友人以行動電話洽談事
   項，於17日凌晨1時46分許下樓拿東西，於1時48分許返回等
   語，此與證人涂佳伶證述：出去吃消夜（凌晨1時57分許）之
   前約半小時，我在主臥室，有聽到被告梁子杉與A女在7樓客
   房有發生2次性行為的聲音乙節，則以涂佳伶出門之1時57分
   回溯半小時前，與被告梁子杉所稱約凌晨1時許與A女發生性
   行為時間相近，從而，證人涂佳伶證述梁子杉與A女性行為時
   點約在凌晨1時至1時27分間之情節，可以採取，且與梁子杉
   於凌晨1時46、48分，以及涂佳伶於凌晨1時57分、3時3分許
   進出7樓電梯之時間表核屬相合。
(2)次查，依照案發時被告吳兆廷與涂佳伶之行動電話通聯紀錄
   顯示有2筆，基地臺位址同一，其中於17日凌晨12時11分15秒
   許，證人涂佳伶表示「待會兒如果有人要來，就叫他們不要
   按電鈴了，到了打電話給你們，你們下來開，就不會電鈴一
   直響，我要睡覺了」、又於凌晨12時42分許表示「你陪我去
   找一家飯店睡覺好了，（吳兆廷：很吵喔？）聽的到聲音碰
   碰叫（吳兆廷：好啦，我在處理一下。）」（472號偵卷一第
   209頁、原審卷一第291頁），上情與證人涂佳伶證述彼時與
   被告吳兆廷在同一地址空間，證人自稱都待在7樓沙發區看電
   腦，被告吳兆廷與友人都在8樓乙情，然觀上開2通行動電話
   通話內容，第１通係涂佳伶要求吳兆廷再來的友人，不要按電
   鈴，她要睡覺了；第２通係涂佳伶反應8樓太吵，碰碰叫，想
   要吳兆廷陪她外宿飯店，則證人涂佳伶於12時11分15秒原擬
   就寢，卻因為人聲吵雜無法睡著，只好於12時42分許致電吳
   兆廷抱怨，證人涂佳伶理應已進入7樓主臥室，否則，證人不
   致與吳兆廷有上開對話，且若仍在7樓沙發區，涂佳伶何不直
   接在上8樓梯口處，對在場人請安靜即可，寧捨此不為，卻以
   行動電話聯絡吳兆廷，衡情，涂佳伶早知當晚梁子杉有找A女
   到場陪酒，被告2人及其他在場友人在8樓酒酣耳熱，預見其
   等情緒高亢，但為酌給被告吳兆廷及友人主客顏面，證人涂
   佳伶最可能之作法就是待在7樓，於凌晨12時11分許即進入主
   臥室就寢，無耐人聲吵雜，於凌晨12時42分許被吵醒，復以
   行動電話向吳兆廷表達不滿；上開於17日凌晨12時11分15秒
   許至12時42分許第2通通話間，約有30分鐘，證人涂佳伶當已
   就寢，則與A女指稱被告吳兆廷於17日凌晨零時30分許第一個
   對之為性侵行為之時程，亦不相悖，適足以合理說明A女所質
   疑，彼時大嫂（涂佳伶）為何不在？且觀，被告吳兆廷與A女
   相交十餘載，理當知悉涂佳伶作息習慣，涂佳伶既已電話表
   示要睡覺了，要求吳兆廷再來到訪友人不要按電鈴，當已更
   衣將眠，不便自主臥室隨時外出開門，是被告吳兆廷若於凌
   晨零時30分以為涂佳伶已入睡，於A女至7樓如廁時，尾隨其
   後，於A女開廁所門時，基於強制性交之犯意，強行抱住A女
   將其推倒在7樓沙發上，扳開A女衣服而親吻其胸部，又將A女
   拉進廁所，不顧A女叫喊「不要」表示拒絕，違反A女意願，
   以手指插入A女陰道，對A女強制性交得逞，衡其時間短暫，
   被告吳兆廷在7樓廁所或沙發區對A女遂行上開行為時，必然
   與A女推拒移位而有些微對話及動作聲響，此所以涂佳伶自12
   時11分相隔約30分仍被吵醒，再次去電，請被告吳兆廷帶其
   外宿飯店等情，若合符節；且以證人涂佳伶證稱第2通電話後
   ，被告吳兆廷有處理好，所以就沒外宿等語，然被告吳兆廷
   甫為上開行為，不意涂佳伶再次來電表示聽的到碰碰叫，要
   求陪同外宿，被告吳兆廷不免憚忌涂女查覺異狀，為能遮掩
   ，即應許由劉慶彬在8樓梯口喊叫：大哥很醉了，不要自己下
   樓等語，以此招徠涂佳伶耽心走出7樓主臥室，上去8樓梯口
   處，將形似爛醉之吳兆廷接往7樓主臥室睡覺，亦與證人涂佳
   伶所證其後被告吳兆廷有處理，故未外宿之情節相吻合。
(3)是此，劉慶彬在8樓梯口高喊大哥很醉了，其情若真，渠等情
   誼熟稔，自當扶持被告吳兆廷下樓，是彼所為，意在製造被
   告吳兆廷一直在8樓飲酒至醉，喚出涂佳伶上8樓梯口扶持吳
   兆廷回到7樓主臥室，避免生疑，且吳兆廷若果飲酒爛醉，理
   當一覺到天明，何以能聽到被告梁子杉與A女在7樓客房為性
   行為之聲音，遑論被告吳兆廷還指稱聽到梁子杉與A女性行為
   之次數為2次（原審卷一第102、291頁）之理?況以，被告梁
   子杉供稱，吳兆廷直至105年11月17日凌晨還在8樓喝酒（偵4
   72卷一第119頁反面，原審卷一第160頁），證人巫秉修證稱
   吳兆廷從其到達案發現場，直至105年11月17日凌晨2、3點都
   有在8樓喝酒（偵7236卷第18頁），與證人涂佳伶所謂被告吳
   兆廷爛醉入睡，直至證人涂佳伶外出消夜返家後二、三十分
   始喚醒，顯有出入。證人涂佳伶既於凌晨近2時外出找消夜吃
   ，3時3分始返家（本院卷第84頁時間表），涂佳伶若非以為
   被告吳兆廷已爛醉入睡，為顧及被告梁子杉及其他多人仍在
   其住處歡鬧，何以於凌晨近2時許，竟獨自外出找消夜，至返
   家已相隔有1小時，此不在場期間，適足以供被告2人在8樓床
   上對A女共同為性侵行為，A女甚且指述被告吳兆廷先為，再
   由被告梁子杉輪姦，其二人如何分工之主要犯情，指陳一致
   ；且A女所證第一次在7樓約凌晨零時三十分許起、第二次在8
   樓床上時間約凌晨3時許，A女若非確遭被告2人先單獨、後輪
   姦之情節，遭被告2人性侵之慘痛記憶始留意犯行時點，且所
   指證時間、空間及發生可能性，與卷證調查所得俱屬吻合。
   復以，證人涂佳伶外出後，在場者為被告2人及熟友劉慶彬、
   莊仁維、巫秉修及蔡宗利等人，劉慶彬等俱與被告2人交誼匪
   淺、連聲同氣，遑論6個男子與A女同處一室，A女指述遭性侵
   之情狀宛如密室犯罪，而劉慶彬、莊仁維、巫秉修及蔡宗利
   等4人，原遭A女指稱涉嫌輪姦而遭偵辦，僅因A女指證外查無
   其他補強證據可佐，業經檢察官為不起訴處分，惟證人劉慶
   彬前開迴護之說詞，即有矛盾及瑕疵可指，自不足採為有利
   被告吳兆廷之有利認定。
(四)A女於警、偵訊及審理中對於被告性侵過程之主要犯罪事實
    ，指證大致相符，可以採信。
　　A女第一次前往案發地點，因飲酒甚多且遭被告2人性侵害，
    自難苛求A女在受酒精影響下，能就事發經過時序正確記憶
    、詳細指陳無誤，加以當時進出案發地點之人眾多，出入頻
    繁，有原審及本院勘驗電梯監視影像後，原審製成之進出時
    間表(原審不公開卷二第69-77頁、本院卷第451至465頁）在
    卷可稽，A女對案發地點初見在場數人，本非認識，在場數
    人即被告2人彼此熟稔，多以綽號相稱，吳兆廷甚有大哥、
    七哥、SEVEN等不同綽號，自會造成A女印象混淆誤解，經警
    查明涉案人等，數次通知A女前往製作警詢筆錄指認涉嫌者
    及釐清案情即明。復以A女遭侵害後，受有極大心理壓力，
    於審理時不時拒絕回想案發經過（原審卷二第224、230、24
    3頁、本院卷第626至647頁）及情緒反應，足認其身心所受
    創傷迄未平復，難期其於事後之歷次審理證述中，得以分毫
    不差地屢陳全貌，且本案案發時間距今已逾4年，A女關於案
    發時被告吳兆廷有數綽號致誤認更多人在場，及現場多人耴
    如何參與細節之記憶因時間經過而逐漸淡忘，縱有部分細節
    所述不盡一致、為不記得、不清楚或有所混淆之情形，在所
    難免，但關於被告2人犯行發生時點及主要構成要件事實，
    前後所證大致相符，並有上開相關證人及卷證資料足資補強
    ，可以採信。
(五)被告及辯護人以A女事前同意為性交易，事後不乏因性交易
    金額無法協商而誣指被告2人涉案之辯解，不可採信。
1、A女堅稱本件出場係坐檯陪酒，未同意為性交易。
 (1)A女歷次指證均稱：案發當天是黃靖愉跟涂盈茹叫我去案發
    地點，說我被框出場，黃靖愉有給我地址，她們2人沒有問
    我可否接S即做性交易，也沒說我去要做性交易。我先前沒
    跟涂盈茹、黃靖愉說過我缺錢，可以做性交易，我跟被告2
    人間沒有性交易等語（他卷第14、52頁，原審卷二第217至2
    19頁），堅稱本件出場坐檯係陪酒，未同意為性交易。
(2)酒店任何人員均無從證明A女同意為性交易：
①被告梁子杉於警詢時陳稱：我向涂盈茹指定叫S妹（即做性交易
  的小姐）坐檯，當時涂盈茹有傳A女照片給我看，我有喜歡才
  點A女坐檯S出等語(偵472卷一第20頁)，然依被告梁子杉與涂
  盈茹間105年11月16日21時3分許起之微信通訊內容，被告梁子
  杉固先詢問涂盈茹「有相片嗎？」、「1枚就可以」，而涂盈
  茹覆稱「今天的妹都不給照片」（偵472卷三第11頁），核與
  證人涂盈茹於原審審理時證稱A女不願意給照片一致（原審卷
  二第491頁），可見被告梁子杉點A女坐檯前，並未看過A女照
  片。是被告梁子杉前揭所稱有喜歡才點A女出場性交易云云，
  與事情顯然未合。
②證人涂盈茹於106年2月7日警詢及107年1月30日偵訊時證稱梁子
  杉指定要做性交易的小姐，是透過黃靖愉安排A女前往，黃靖
  愉應該有跟A女說客人有性交易的需求，有說做一次，新臺幣
  （下同）8000元，A女有同意，說要賺這個錢等語（偵472卷一
  第25頁反面-26、141頁反面）；於107年3月27日偵訊時證稱：
  先前A女跟我提過她缺錢，如果客人要性交易，她可以，一次
  要8,000元（偵472卷一第154、155頁）；於108年3月1日偵訊
  時稱：我沒有跟A女聯絡過，...事發後跟A女第一次見面，就
  是在酒店談如何處理；於原審109年11月25日審理時證稱：梁
  子杉叫小姐時我不在酒店，我是透過我助理李樹姿跟黃靖愉聯
  繫，黃靖愉有跟李樹姿說A女可以出場做性交易，我不太會自
  己對A女說工作內容跟坐檯時數，是透過黃靖愉（原審卷二第4
  67、468、470頁）等語，關於事前有無徵詢A女同意出場性交
  易，證人涂盈茹說法不同，顯屬虛偽。
③證人黃靖愉於警詢及原審審理時所證，涂盈茹是說客人可能有
  性交易需求，因為客人也是要看小姐長怎樣，是有可能有這個
  性交易需求，因為A女沒看過客人，客人沒看過A女。跟A女講
  她可以去看看，覺得客人還可以再做決定等語（偵472卷二第4
  7、48頁，原審卷三第55、56頁）。綜覈證人黃靖愉、涂盈茹
  所證，被告梁子杉叫小姐出場是否要為性交易，尚屬未定，有
  待梁子杉看過A女後再決定，證人涂盈茹、黃靖愉僅能證明A女
  出場係坐檯陪酒，無證據證明A女同意為性交易。
④A女案發後於與酒店人員協商賠償事宜時之對話，不足以推論案
  發時A女坐檯已同意為性交易。
   A女於105年12月1日在證人陳岱菱、A女妹妹之陪同下，與證
   人楊玉娟、游家祺商談本案時，證人陳岱菱對A女稱「我知道
   你受委屈，但...因為你今天自己是S出，你也有喝酒，我知
   道很多人...」，A女回以「可是有沒有被下藥，我不知道阿
   」，有商談過程之錄音譯文可憑（他卷第47至50頁，本院卷
   第451、474、469至475頁）。然證人陳岱菱於原審審理時證
   稱：因為A女曾經跟我說她出場就是做性交易，A女就本件想
   要用20萬解決，就是性交易。但A女沒有講本件她是S出要做
   性交易等語（原審卷二第504、507-508、512頁），可見證人
   陳岱菱於協商當時指A女本件「S出」，全係出於個人臆測之
   片面說詞。此觀A女於原審證稱：陳岱菱是我之前在酒店認識
   的人，後來轉作經紀人，她說認識酒店的人，叫我讓她處理
   ，她幫我講，我就讓她處理，所以談判過程，我被她帶著走
   等語（原審卷二第219、220、243頁），佐以證人陳心智於偵
   訊時證稱：案發後A女精神狀況不穩定，我跟A女說拿到錢，
   事情就算了，但她不認同，陳岱菱說拿到錢再告，A女選擇陳
   岱菱的作法，跟陳岱菱去找酒店的人談（偵472卷一第162頁
   ）；足見A女前往協商處理，係仰賴證人陳岱菱談成拿錢，則
   於協商時相對配合陳岱菱之處理方式，合於情理，縱於協商
   之際未澄清上節，僅不想礙於協商成立，不能憑認A女默認案
   發當天同意性交易。
2、證人黃靖愉片面所證A女在案發當晚11時許，告知已與梁子杉
   從事性交易乙節，與被告梁子杉供述不符，不足採信。
   證人黃靖愉固於107年5月14日警詢時證稱：A女於105年11月
   16日23時左右打電話給我，說她已經跟客人完成性交易，並
   說她喝醉了頭很暈，在房間休息，我跟她說會幫她爭取大框
   的時間到105年11月17日5點，她可以先休息；於原審亦同此
   證述（偵472卷一第30頁及卷二第47、48頁、原審卷三第76、
   77頁）。惟查：被告梁子杉向證人涂盈茹點A女坐檯是先買「
   小框」，本應於105年11月17日12時40分小框坐檯時間屆滿（
   4小時），嗣A女於105年11月16日22時4分到達案發地點後之
   同日22時43分，被告梁子杉即向證人涂盈茹表示要「框到底
   」（8小時），加買A女坐檯時間改成大框(即被告梁子杉在微
   信對話中對證人涂盈茹稱「到底」部分，見偵472卷三第11頁
   )等情，經被告梁子杉及證人涂盈茹於原審均供證一致在卷（
   原審卷二第491、499頁），並有酒店派遣單(回報卡)、被告
   梁子杉與證人涂盈茹間微信對話可憑（他卷第26頁，偵472卷
   三第11頁），非如黃靖愉前開所證是其去幫A女爭取大框乙節
   。復以，被告梁子杉堅稱17日凌晨1時許始與A女為性行為，
   亦與黃靖愉所證上情不符；併參酌證人陳心智證稱案發後有
   問A女遇到事情為何不打電話給他？A女說，當時她醉到沒辦
   法打電話等語（原審卷三第152頁），證人黃靖愉復無法提出
   其他LINE聯絡對話，所證A女曾打電話向其表示已與梁子杉在
   16日晚上11時許完成性交易云云，自不可取。
3、酒店開立帳單向被告梁子杉收費，被告梁子杉縱事後有付清
   帳款，不足以憑認A女有同意為性交易。
(1)酒店帳單係由擔任幹部之證人涂盈茹將收費內容告知會計後
   所開立，經證人楊玉娟、游家淇及黃靖愉分別證述一致在卷
   （原審卷三第27、29、53、87頁）。原審經勘驗被告梁子杉
   另案扣押手機（原審卷一第461頁），結果發現其內存有證人
   涂盈茹105年12月3日傳送予其之105年11月16日帳單（原審卷
   一第479頁及不公開卷二第79頁）。依此帳單所載，被告梁子
   杉點A女坐檯有因「雜支」而產生「餐點費用」1萬6000元及
   因「點檯」、「全場(上檯9：40至止檯05：00)」而產生之「
   B餐費用」1萬5700元。依證人涂盈茹所證，「餐點費用」是
   性交易費用(S錢)，「B餐費用」則為框A女的時間錢（原審卷
   二第483頁）。然證人涂盈茹曾證稱：A女要求性交易一次要
   給8000元，梁子杉說有跟A女性交易，並說他錢不夠，要我先
   代墊8000元，後來被告梁子杉有將8000元給我，這錢一直放
   在我那邊等語（偵472卷一第21、141頁反面、156頁，偵472
   卷二第29頁，原審卷卷一第263頁及卷二第468、471頁），指
   稱被告梁子杉應付A女之性交易費用為8000元，此不惟與帳單
   所載有所出入，經原審質以所稱性交易之「B餐費用」為何不
   是8000元，而以1萬6000元核算，證人涂盈茹答稱「我也不知
   道怎會打這樣」（原審卷二第495頁），竟無法提出合理解釋
   ，佐以酒店小姐框出場坐檯之帳單，幹部需於當日找會計開
   出帳單，經證人游家淇證述在卷（原審卷三第88頁），證人
   涂盈茹卻遲至105年12月3日始將帳單傳送梁子杉要求付款，
   距A女被框出場已逾半月，就帳單之開立時間不僅與酒店對幹
   部之要求相違，帳單內容及金額如何確認亦屬可疑。
(2)被告梁子杉及證人涂盈茹雖一致陳稱被告梁子杉已將上開帳
   單之款項匯款至涂盈茹所設中國信託銀行帳戶繳清（偵472卷
   一第21頁，偵472卷二第29、30頁），然經提示該帳戶交易明
   細（偵472卷二第31至41頁）予以辨認，其等均無法說明何筆
   匯款係被告梁子杉用以清償本件帳款之用（原審卷一第263頁
   ，卷二第497頁），遑論A女被性侵後當晚即向酒店投訴而為
   協商2次，自無從據此帳單即認A女同意性交易而為有利被告
   之認定。
4、被告梁子杉於本院稱透過涂盈茹找A女陪酒及性交易，但亦稱
   A女只跟梁子杉為性交易，不會說同一小姐大家一起共用等語
   ，然以A女歷次指證遭被告2人單獨性侵、再共同性侵之情狀
   ，與被告梁子杉所陳上情迥異，被告梁子杉不僅不是第一個
   與A女為性行為之人，尚與吳兆廷共同對A女為性行為，且每
   次都由被告吳兆廷先為之，A女縱於出場時被暗示可能要性交
   易而找阿水之梁子杉，但未獲同意即遭被告2人逞慾，此違反
   A女意願之性行為，於刑法評價上即為性侵害；被告梁子杉辯
   稱與A女為性交易，不僅與A女指述相歧，於事發後A女向酒店
   投訴，酒店立即介入協商，前後2次，過程中猶透過涂盈茹聯
   繫被告梁子杉（本院卷第564頁），洽詢金額從新台幣200萬
   元降至20萬元，協商未果，但以酒店立場為免影響營業名聲
   ，若非判斷有無，何必在意協商和解息事寧人?綜上，被告及
   辯護人主張A女坐檯陪酒性交易，所為之性行為均經其同意之
   性交易等節，存有矛盾及瑕庛可指，已經一一論述如前。
三、本件事證明確，被告2人及其等辯護人之辯解，均不足採，
    被告2人先後在案發地點單獨對A女強制性交後，嗣在8樓共
    同對A女強制性交之犯行，堪以認定。
四、被告吳兆廷之辯護人雖聲請為測謊鑑定，惟測謊係以測量人
    體心跳等生理反應作為判斷基礎，受測者施測之身心狀況可
    能改變結果，且因仰賴科學儀器、施測人員之操作分析，施
    測結果也可能因儀器老舊或施測人員不同，而有不同結果，
    顯具不安定性；外國司法實務多已排除測謊結果之證據容許
    性及調查必要性，刑事訴訟法修法草案亦將明定測謊結果不
    得作為認定犯罪事實存否之證據，本件被告2人強制性交之
    犯行既認事證明確，上開聲請核無調查之必要，爰不予調查
    ，附此敘明。
貳、論罪部分
一、核被告2人在案發地點7樓對A女所為，均係犯刑法第221條第
    1項之強制性交罪，另在8樓所為，均係犯刑法第222條第1項
    第1款之2人以上共同犯強制性交罪。被告吳兆廷在7樓對A女
    強制性交前，強抱A女推倒在7樓沙發上扳開其衣服，親吻其
    胸部而為強制猥褻之低度行為，為其強制性交之高度行為所
    吸收，不另論罪。又被告2人對A女在8樓輪流一人對A女以生
    殖器插入陰道或口腔，另一人以按住A女手、腳方式將A女壓
    制，如此反覆輪替，堪認被告2人相互分工而遂行強制性交
    之構成要件行為，所為顯係違反A女意願，所為強制性交犯
    行，有犯意聯絡及行為分擔，自屬共同正犯。又被告2人於
    共同強制性交時乃接續先前單獨強制性交之犯意，前、後行
    為彼此間具有吸收關係，被告2人共同為後行為時犯意已然
    提昇，應整體評價為一罪，論以升高後之二人以上共同強制
    性交罪。
二、被告吳兆廷前於101年因持有毒品案件，經法院判決有期徒
    刑3月確定，於101年5月11日執行完畢，有本院被告前案紀
    錄表可稽，其於徒刑執行完畢後5年內故意再犯本件有期徒
    刑以上之罪，原審依憑前科紀錄認係為累犯。則依司法院大
    法官釋字第775號解釋意旨，審酌被告前開構成累犯之前科
    係毒品案件，與本案強制性交罪質不相同，侵害法益相異，
    犯罪時間亦有相當之間隔，尚無確切事證足認被告有何特別
    之重大惡性，或對刑罰反應力薄弱等教化上之特殊原因，綜
    觀全案情節，對比本案罪名之法定刑，其罪刑應屬相當，無
    依刑法第47條第1項規定加重其刑之必要，而於量刑時依刑
    法第57條之規定，於法定刑內再予斟酌即可。原審判決雖於
    主文就被告吳兆廷部分論以累犯，但已於理由說明，難認被
    告吳兆廷對刑罰反應力薄弱之情形，不宜依累犯規定加重之
    旨，與最高法院刑事大法庭110年度台上大字第5660號裁定
    意旨不相違，併附敘明。
參、維持原判決之理由：
一、原審以被告2人強制性交犯行，罪證明確，依刑法第222條第
    1項第1款規定，審酌被告吳兆廷有違反動產擔保交易法、傷
    害、持有毒品、賭博等前科；被告梁子杉則有違反組織犯罪
    條例、詐欺等前科，有其等之前案紀錄表可憑，被告2人與
    其他在現場之人聚會飲酒，被告梁子杉框A女出場陪酒助興
    ，竟未尊重A女僅係職業使然，被告2人未克制一己私慾，先
    後單獨違反A女之意願對其為強制性交，再共同輪流一人壓
    制A女，一人對A女強制性交，致A女身心俱受重創，所為漠
    視女性身體性自主權，而A女任職酒店從事坐檯工作，既未
    同意與被告2人為性交易，被告2人竟違反A女意願予以性侵
    害，惡性非輕，犯後復始終否認犯行，未與A女達成和解以
    彌補其創傷，兼衡被告2人為強制性交之手段及共同強制性
    交之分工情狀，其等智識程度、家庭經濟生活狀況等一切情
    狀，分別量處有期徒刑7年10月，核其認事用法均無違誤，
    量刑亦屬妥適，應予維持。
二、被告2人上訴猶執前詞，否認犯行。然被告所涉強制性交犯
    行，有何事證可佐，及其辯解何以不可採信，業經本院傳喚
    A女及相關證人經交互詰問，一一認定指駁如前，所辯洵屬
    無據，且原審所為量刑，核無違法或不當。本件被告2人提
    起上訴，為無理由，均應予駁回。
據上論斷，應依刑事訴訟法第368條，判決如主文。 　　
本案經檢察官吳文琦偵查起訴，檢察官周啟勇到庭執行職務。
中　　華　　民　　國　　111 　年　　4 　　月　　29　　日
　　　　　　　　　刑事第三庭  審判長  法　官  張惠立
                                      法　官  廖怡貞
                                      法　官  劉兆菊
以上正本證明與原本無異。
如不服本判決，應於收受送達後20日內向本院提出上訴書狀，其
未敘述上訴之理由者並得於提起上訴後20日內向本院補提理由書
（均須按他造當事人之人數附繕本）「切勿逕送上級法院」。
                                      書記官  邵淑津
中　　華　　民　　國　　111 　年　　4 　　月　　29　　日
附錄：本案論罪科刑法條全文
中華民國刑法第222條
犯前條之罪而有下列情形之一者，處7年以上有期徒刑：
一、二人以上共同犯之。
二、對未滿十四歲之男女犯之。
三、對精神、身體障礙或其他心智缺陷之人犯之。
四、以藥劑犯之。
五、對被害人施以凌虐。
六、利用駕駛供公眾或不特定人運輸之交通工具之機會犯之。
七、侵入住宅或有人居住之建築物、船艦或隱匿其內犯之。
八、攜帶兇器犯之。
九、對被害人為照相、錄音、錄影或散布、播送該影像、聲音、
    電磁紀錄。
前項之未遂犯罰之。